Inventaris van het archief van Pieter van Bleiswijk, 1772-1787
Nationaal Archief, Den Haag
- en Mengelingen van den Jaare 1672, 37 stuks, met een geschreeven Register, hoorne band.
C 5 147, 207
C 6 21, 30, 44, 64, 71, 72, 76-83, 91, 92, 101, 103-108, 111, 136, 140, 181, 183, 186, 241, 371, 373, 661, 662
C 7 364
C 8 199, 200, 203
C 9 648, 650-656
D 1 144
E 1 545-550, 555-559, 562, 565, 566, 568, 569
E 2 544, 551, 560, 563, 564, 570, 573-575
Aanwinsten 1851,? 378
Aanwinsten 1899, XIII nr. 19 156
Aanwinsten 1913, I nr. 38 183, 552
idem, nr. 39 89
idem, nr. 40 88
idem, nr. 41 123
Verspreide collecties, 117 46
Van Wijn, 11 129
- 84, 85, 154-158, 161, 162, 166-174, 492, 478
Collectie 1902 32, 95, 109
Beschrijving van de series en archiefbestanddelen
- Pieter van Bleiswijk als raadpensionaris
  - binnenlandse zaken.
    - Holland, A.
      - financiën, 1
        - gewestelijke financiën, a.
          1. voor de gevolgen van de tekorten van de VOC voor Holland zie inv. nr. 209 - 219
          2. voor de gevolgen van de tekorten van de WIC voor Holland zie inv. nr. 250 - 252
          - begrotingen, a.1
            zie ook inv. nr. 5 - 21
            - Begrotingen van de Staten van Holland en West-Friesland voor de jaren:, [1750-1787]; 1; 26 stukken en 6 omslagen
              - 1773: klad, 1772; met begeleidende resolutie, 1772, -; 2 stukken
              - 1774: klad, 1773; met begeleidende resolutie en bijlagen houdende gegevens over de periode 1750-1773, 1773, netten en afschriften., -; 1 omslag
                resolutie in tweevoud
              - 1775: klad, 1774; met bijlagen houdende gegevens over de jaren 1773, 1774, 1744, netten., -; 4 stukken
              - 1776: klad, 1775; met bijlagen, 1775, netten., -; 3 stukken
              - 1777: klad, 1776, -; 1 stuk
              - 1778: klad, 1777; met bijlagen houdende gegevens over de periode 1740-1777, 1777, netten en afschriften., -; 1 omslag
              - 1779: concept 1778; met bijlage houdende gegevens over de periode 1774-1778, 1778, netten., -; 2 stukken
              - 1780: bijlagen bij de begrotingen voor 1780, 1779, klad en afschriften., -; 5 stukken
                1- een bijlage in tweevoud
                2- een bijlage in druk
              - 1781: bijlage bij de begroting voor 1781,1780, -; 1 stuk
                in druk
              - 1782: klad,1781; met begeleidende resolutie en bijlagen houdende gegevens over de periode 1774-1781, 1781, netten en afschriften., -; 5 stukken
              - 1783: klad en net, 1782; met bijlagen houdende gegevens over de periode 1772-1782, 1782, netten en afschriften., -; 1 omslag
              - 1784: klad, 1783; met begeleidende resolutie en bijlage, 1783, afschrift., -; 3 stukken
              - 1785: klad en concept, 1784; met bijlagen, 1784, netten en afschriften., -; 1 omslag
              - 1786: klad, 1785; met bijlagen, 1785 klad, netten en afschriften., -; 1 omslag
                begroting in tweevoud
              - 1787: klad, 1786; met bijlagen houdende gegevens over de periode 1774-1786, 1786, 1787, netten en afschriften., -; 1 omslag
          - dekking van tekorten., a.2
            - Stukken betreffende het negotieren van gelden om in de periode 1781-1787 de tekorten op de begroting te dekken, klad, concept, net en afschriften., 1750-1778; 2; 1 omslag
              Negotieren is het sluiten of ter markt brengen van een lening.
              zie ook inv. nr. 34
              Data van de negoties:
              16 januari 1781
              22 mei 1781
              20 maart 1782
              21 november 1782
              9 november 1784
              2 maart 1785
              5 augustus 1785
              20 januari 1786
              23 mei 1787
              ? oktober 1787
            - Stukken betreffende maatregelen genomen om het financieel evenwicht te herstellen, 1784, 1785, deels afschriften., 3; 1 omslag
              deels in druk
            - Ontwerpen voor een loterij uit te geven door de Staten van Holland die in juni 1787 gerealiseerd had moeten worden, klad, concepten, netten., 4; 1 omslag
          - lasten en inkomsten, a.3
            mogelijk gebruikt als bijlagen bij begrotingen (inv. nr. 1)
            - Staten van de betalingen van de ordinaris en extraordinairs petities voor oorlogs- en zeezaken door Holland, en wat hiervan nog openstaat, met bijlagen, 1783., 1771-1785; 5; 1 omslag
            - Staten van lasten en inkomsten van de rentmeesters-generaal der domeinen in Holland., 1772, 1775-1781; 6; 4 katernen
            - Lijsten van afgestorven lijfrenten in de periode 1700-1782 volgens opgave van de ontvangers van de financiën in Holland., 1773, 1775, 1776, 1777, 1781, 1783; 7; 7 stukken
            - Staten van de opbrengsten van de collectieve middelen in de periode 1768-1785 in het Noorder- en Zuider-kwartier., 1773-1785; 8; 1 omslag
            - Staten van de opbrengsten van gecollecteerde en verpachte middelen over de periode 1727-1747, 1750-1772, 1776-1780 in Holland, net en afschriften., 1773, 1781; 9; 3 stukken
            - Staten van de huislasten., 1767-1772, 1773; 10; 1 omslag
            - Staten van de opbrengsten en onkosten van het klein zegel tussen 1728 en 1772 in Holland., 1773; 11; 8 stukken
            - Staat van de posten die niet onder de rubriek huislasten zijn gebracht over de periode 1767-1772 voor het Zuiderkwartier., 1773; 12; 1 stuk
            - Staat van de fouten door boekhouder Govert Rolandus ontdekt in de staten van het rendement der collectieve middelen in de periode 1770-1772, afschrift., 1773; 13; 1 stuk
            - Staat van de in de periode 1754-1772 geleden verliezen in de opbrengsten van de 100e en 200e penning door een wijziging in het betalingssysteem bij resolutie van 6 maart 1754., 1773; 14; 1 stuk
            - Lijst van de betalingen in de periode 1769-1773 gedaan tot verbetering van de loop der grote rivieren in Holland., 15; 1 katern
            - Staat van alle kosten in de periode 1735-1775 aan de drukkers Scheltus door de Staten van Holland voor leveringen van drukwerk betaald., 1776; 16; 1 stuk
            - Staat van alle onkosten (door de Staten van Holland en West-Friesland) in de periode 1750-1775 voor leden van de Hoge Krijgsraad betaald., 1776; 17; 1 katern
            - Stukken betreffende de betaling van boden en aan hen te vergoeden reisgeld in de periode 1642-1776 door de Staten van Holland en West-Friesland., 18; 1 katern en 2 stukken
            - Lijsten van opbrengsten, extra winst of verlies gemaakt door de verschillende comptoiren van de posterijen over de periode 1752-1779., 19; 8 stukken
            - Staten van de kosten aan waterwerken in de periode 1717-1782 door de Staten van Holland betaald., 1780, 1781, 1783; 20; 6 stukken
            - Aantekeningen op basis van resoluties uit de periode 1600-1694 over de van tijd tot tijd nieuw vastgestelde gemeene middelen, concept., 1780; 21; 1 stuk
          - verzoeken tot vermindering van de verpondingen., a.4
            - Akte, waarbij prins Willem IV de verhoging op de verponding in Gorinchem van 2 maart 1739 afschaft, na een rekest hierover van de inwoners, met bijlage, 1748., 13 november 1748; 22; 2 stukken
              akte in tweevoud
            - Rekesten van de stad Vianen aan de Staten van Holland en West-Friesland om vermindering van de verpondingen, met hierop uitgebrachte adviezen., 1751, 1753, 1761, 1767,1769, 1770, 1772, 1773, 1775, 1777; 23; 1 omslag
            - Stukken betreffende rekesten van de burgemeesters en regeerders van Grootebroek aan de Staten van Holland en West-Friesland, om vermindering van de verpondingen., 1758-1760; 24; 1 katern
            - Rekesten van de colleges in Dregterland aan de Staten van Holland en West-Friesland om vermindering van de verpondingen., 1760, 1761, 1767, 1775; 25; 3 katernen en 2 stukken
              rekest van 1767 in tweevoud
            - Rekest van de regenten van het weeshuis in Alkmaar om continuatie van de vrijstelling van de ordinaire verponding voor de Boekelermeer, met bijlage, 1767., 1767 mei 8; 26; 2 stukken
            - Rekest van de schout en schepenen van Herpt en Bern in het land van Heusden aan de Staten van Holland van 10 september 1767 om vermindering van de verpondingen., 27; 1 katern
            - Uittreksel uit de resoluties van de Staten van Holland en West-Friesland van 16 juli 1768, houdende het besluit het rekest van de stad Geertruidenberg om vermindering van de verpondingen te laten onderzoeken; met bijlagen., 28; 1 katern
            - Uittreksel uit de resoluties van de Staten van Holland en West-Friesland van 25 mei 1769 betreffende een verzoek om vrijdom van verpondingen van de stichters van het Oirschots hofje te Haarlem; met bijlage., 29; 2 stukken
            - Memorie van de Gecommitteerde Raden van 24 december 1773 betreffende een rekest van Heusden om vermindering van de verpondingen., 30; 1 stuk
            - Uittreksel uit de resoluties van de Staten van Holland en West-Friesland van 16 juli 1773 betreffende een verzoek van regenten van het weeshuis Gouda om de lente- en herfstbede voor Gravenkoop en Nieuwerbroek te mogen aflossen aan de rentmeester-generaal der grafelijkheidsdomeinen, met bijlage, 1773., 31; 2 stukken
            - Uittreksel uit de resoluties van de Staten van Holland en West-Friesland van 1 februari 1780, betreffende een verzoek van Numansdorp om subsidie en vermindering van de verpondingen; met bijlage., 32; 2 stukken
          - Secrete Kas., a.5
            - Staten van inkomsten en uitgaven van de Secrete Kas, opgemaakt door Pieter van Bleiswijk; met als bijlagen de kwitanties en de beschikkingen voor de verschillende posten., 33; 10 omslagen
              sommige kwitanties ontbreken.
              de rekeningen zijn over de periode 1772 - 1781 afgehoord door prins Willem V
              - 1772 december 1 - 1773 december 31
              - 1774 januari 1 - december 31
              - 1775 januari 1 - december 31
              - 1776 januari 1 - december 31
              - 1777 januari 1- december 31
              - 1778 januari 1 - 1779 december 31
              - 1780 januari 1 - 1781 december 31
              - 1782 januari 1 - 1783 december 31
              - 1784 januari 1 - 1785 december 31
              - 1786 januari 1 - december 31
          - competentie van de Rekenkamer ter auditie., a.6
            - Rapporten over de competenties van de Rekenkamer ter auditie van Holland en West-Friesland, afschriften., 1772; 34; 4 katernen en 2 stukken
          - financiering van de verdediging van Holland in 1787 tegen prinsgezinden., a.7
            zie ook inv. nrs. 2 en 4
            - Lijst van door de Staten van Holland en West-Friesland in de periode 22 juni - 30 augustus 1787 goedgekeurde ordonnanties, ter dekking van de financiële lasten voor de verdediging van Holland en de stad Utrecht tegen de prinsgezinden, met bijlagen, 22 juni - 12 september 1787, deels afschriften., 35; 1 omslag
          - overige financiële zaken., a.8
            - Uittreksels uit de resoluties van de Staten van Holland en West-Friesland van 19 en 20 januari 1774 betreffende het intrekken van de surséance van betaling door hen door Abraham ter Borch en Zoonen uit Amsterdam naar aanleiding van een rekest hierover van een aantal kooplieden uit Amsterdam, met bijlagen, 1773, 1774., 36; 1 katern
            - Uittreksels uit de resoluties van de Staten van Holland en West-Friesland van 25 november 1769, 5 februari 1771 en 17 maart 1774, betreffende het treffen van financiële regelingen om binnenlandse hoedenmakers te beschermen tegen concurrentie uit het buitenland 1769, 1771, 1774; met bijlagen, 1770, 1774., 37; 5 stukken
        - stedelijke financiën., b
          - Akte waarbij de burgemeesters van Den Haag bepalingen geven voor het verkopen van roerende goederen bij een dreigend faillissement, afschrift., 8 juli 1710; 38; 1 stuk
          - Ordonnantie van de burgemeesters van Den Haag, waarbij ze een verbod instellen op de verkoop van gemerkt en ongemerkt zilver en goud., 19 mei 1719; 39; 1 stuk
          - Ordonnantie van de burgemeesters van Den Haag, waarbij ze een verbod uitvaardigen op het kopen van waren van "buitenluiden" door opkopers in Den Haag., 24 oktober 1740; 40; 1 stuk
          - Ordonnantie van de burgemeesters van Den Haag, waarbij de ordonnantie op het kopen van goederen van "buitenluiden" vervallen verklaard wordt., 23 januari 1747; 41; 1 stuk
          - Ordonnantie van de burgemeesters van Den Haag, betreffende de prijs en het gebruik van draagstoelen., 10 januari 1748; 42; 1 stuk
          - Rekest van de burgemeesters van Leiden aan de Staten van Holland en West-Friesland van 19 september 1748 om sanering van de financiën van die stad; met bijlage., 43; 2 stukken
            rekest in druk
      - benoemingen en ontslagen van Hollandse functionarissen., 2
        - in de Staten van Holland., a
          - Stukken betreffende het beschrijven van personen in de vergadering van de Staten van Holland en West-Friesland die niet in de provincie geboren zijn, 1677, 1728, 1729, afschriften., 1781; 44; 1 omslag
          - Uittreksel uit de resolutie van de Staten van Holland en West-Friesland van 25 september 1717 betreffende het al dan niet toelaten van Abraham Hoey, raad en rekenmeester van Holland, als honorair pensionaris van Gorinchem., z.d.; 45; 1 katern
          - Uittreksels uit de resoluties van de Staten van Holland en West-Friesland betreffende de vervulling van het ambt van raad-pensionaris, 1764, 1769, 1772, 1777, 1786, 1787., 46; 1 omslag
          - Uittreksels uit de resolutie van de Staten van Holland en West-Friesland van 20 juli 1660, 21 december 1769 en 18 oktober 1771, betreffende het recht van de Staten om ambten op te heffen en ambtenaren te ontslaan; met bijlagen., 1769, 1771; 47; 5 stukken
        - in de steden., b
          - bestuurswijzigingen in Hollandse steden na het aanvaarden van Prins Willem IV als stadhouder in 1747., b.1
            - Akte, waarvan prins Willem IV aan de inwoners van de stad Gouda belooft de orde en rust in de stad te herstellen., 31 oktober 1748; 48; 1 stuk
            - Akte, waarbij prins Willem IV de zittende burgemeesters, schepenen en vroedschap van de stad Gouda ontslaat en nieuwe benoemt., 31 oktober 1748; 49; 1 stuk
            - Akte, waarbij prins Willem IV de zittende burgemeesters, schepenen en vroedschap van Gorinchem ontslaat en de nieuwe benoemt., 9 november 1748; 50; 1 stuk
              in tweevoud
            - Akte, houdende appointementen van prins Willem IV aan inwoners van Schoonhoven op voor hen ingediende rekesten., 10 november 1748; 51; 1 stuk
            - Akten, waarbij prins Willem IV de zittende burgemeesters, schepenen en vroedschap van Schoonhoven ontslaat en de nieuwe benoemt., 20 november 1748; 52; 1 stuk
            - Akte, waarbij prins Willem IV de zittende burgemeesters, schepenen en vroedschap van Schiedam ontslaat en de nieuwe benoemt., 28 november 1748; 53; 1 stuk
            - Akte, waarbij prins Willem IV de zittende burgemeesters, schepenen en vroedschap van Delft ontslaat en de nieuwe benoemt., 15 december 1748; 54; 1 stuk
            - Akte, waarbij prins Willem IV de zittende burgemeesters, schepenen en vroedschap van Monnikendam ontslaat en de nieuwe benoemt., 19 mei 1749; 55; 1 stuk
            - Akte, waarbij prins Willem IV de zittende burgemeesters, schepenen en vroedschap van Medemblik ontslaat en de nieuwe benoemt., 19 mei 1749; 56; 1 stuk
            - Akte, waarbij prins Willem IV de zittende burgemeesters, schepenen en vroedschap van Alkmaar ontslaat en de nieuwe benoemt., 19 mei 1749; 57; 1 stuk
            - Akte, waarbij prins Willem IV de zittende burgemeesters, schepenen en vroedschap van Enkhuizen ontslaat en de nieuwe benoemt., 19 mei 1749; 58; 1 stuk
            - Akte houdende de appointementen van prins Willem IV aan inwoners van Enkhuizen op door hen ingediende rekesten., 2 juni 1749; 59; 1 stuk
          - burgemeesters., b.2
            - Rekest van Adriaan Vroesen, oud-burgemeester van Rotterdam, aan de Staten van Holland en West-Friesland om weer benoemd te worden in al zijn functies waaruit hij is ontslagen door prins Willem III, met bijlagen, 1704., 60; 1 katern
            - Stukken betreffende het eligeren van burgemeesters voor de stad Haarlem door Gouvernante Prinses Anna, die niet op de nominatielijst van de stad Haarlem stonden., 1757-1759; 61; 1 omslag
            - Uittreksel uit de resoluties van de Staten van Holland en West-Friesland van 13 juni 1759 betreffende problemen bij de benoeming van burgemeesters in Naarden; met bijlagen., 62; 1 katern
          - schepenen., b.3
            - Uittreksel uit de resoluties van de Raad van State van 29 september 1752 betreffende het door de schepenen van Schijndel buiten de officiële wegen om ingediend rekest om verhoging van hun tractement., 63; 1 stuk
            - Uittreksels uit resoluties van de Staten van Holland en West-Friesland uit 1689 en 1690 of prins Willem III het recht heeft de nominatie van schepenen van Amsterdam te doen of het Hof van Holland., 1786; 64; 1 omslag
          - leden van de vroedschap., b.4
            - Lijst van de memories en contramemories, geschreven door leden van de regering van Dordrecht in de periode 18 februari 1759 - 6 april 1762, over het recht van de vroedschap van Dordrecht om medeleden om welke redenen ook te ontslaan; met bijlagen 1661 - 1762., z.d.; 65; 1 stuk en 5 katernen
              bijlagen in druk
            - Stukken betreffende klachten van twaalf raden uit de vroedschap van Den Haag over de vermindering van hun rechten en prerogatieven door mede-regenten, burgemeesters en schepenen., 1769; 66; 5 katernen
            - Uittreksels uit resoluties van de Staten van Holland en West-Friesland van 9, 11 augustus 1775, 23 januari en 6 maart 1777, betreffende de vraag of een lid van de vroedschap van Delft ontslagen kan worden zonder verlies van zijn poorterschap als hij niet in de stad Delft woont; met bijlagen., 1752, 1775; 67; 1 omslag
          - overige functies., b.5
            - Uittreksel uit de resoluties van de Staten van Holland en West-Friesland van 17 juli 1665 houdende het besluit voortaan de kastelijn, drost en dijkgraaf van Heusden uit de inwoners van Heusden te kiezen., 68; 1 stuk
            - Uittreksel uit de resoluties van de Staten van Holland en West-Friesland van 4 april 1761, betreffende een verzoek van de stad Schiedam om een particuliere ontvanger voor de stad Schiedam en het omliggende platteland te benoemen; met bijlage, 1740; met advies van de gecommitteerde Raden, 69; 1 stuk en 1 katern
            - Stukken betreffende een geschil tussen twee burgemeesters en de verdere magistraat van Brielle inzake het vervullen van een vakante functie voor een grossier in zout en zeep., 1726, 1750, 1769, 1770; 70; 2 katernen en 1 stuk
            - Commissiebrief van prins Willem voor Johan van Woerden als opzichter voor de jacht in het land van Voorne,11 mei 1580, afschrift., 18e eeuw; 71; 1 stuk
            - Memorie betreffende de aanstellen van de secretaris van Rijnland, P. Méjan als baljuw., na 1763; 72; 1 stuk
            - Stukken betreffende geschillen tussen verschillende regenten in Monnikendam over benoemingen in functies die openstaan voor leden van die stad, deels afschriften., 1766, 1767, 1768, 1773; 73; 1 omslag
            - Akte, waarbij de Staten van Holland en West-Friesland op 27 september 1777 vastleggen wanneer iemand tot veertigraad (van Delft) kan worden benoemd, afschrift., 74; 1 stuk
      - diverse aantekeningen over Hollandse steden- en Statencolleges en hun ambtenaren., 3
        - Lijst van ontvangers generaal en ontvangers van Zuid-Holland, over de periode 1529-1773, voorzover bekend bij het kantoor van de financiën van Holland., 75; 1 katern
        - Aantekeningen betreffende de vergoedingen en de commissie voor de Stadhouder en registermeester van de lenen., 1774; 76; 2 stukken
        - Aantekeningen van Pieter van Bleiswijk op basis van de resoluties van de Staten van Holland en West-Friesland over de periode 1574-1773, betreffende de competentie, wijze van beschrijven en manier van vergaderen van de Staten van Holland, klad en afschriften., 1774; 77; 1 omslag
        - Memorie van de muntmeesters van Holland betreffende het door hen gepretendeerde recht om leerlingen zelf aan te nemen en op te leiden, met aanvulling op de memorie, 1776., 17 augustus 1776; 78; 1 stuk en 1 katern
        - Uittreksels uit de resoluties van de Staten van Holland en West-Friesland over de periode 1610-1739, betreffende het ambt van ontvanger-generaal van de geestelijke goederen., 1780; 79; 1 omslag
        - Lijst van verleningen van venia aetatis verleend op voorspraak van dorpen in Holland over de periode 1663-1763., 1780; 80; 1 stuk
        - Uittreksels uit resoluties van de Staten van Holland en West-Friesland van 26 juli 1674, 13 april 1724 en 18 januari 1786 betreffende het benoemen van secretarissen van het Hof van Holland., 81; 3 stukken
        - Stukken betreffende het beschrijven van de kleine steden ter dagvaart van de Staten van Holland en West-Friesland over de periode, afschriften, 1787., 1544-1787; 82; 1 omslag
        - Instructie voor de vergadering van de Staten van Holland en West-Friesland en de Gecommitteerde Raden, 1754, authentiek afschrift., 1787; 83; 1 stuk
        - Uittreksels uit de resoluties van de Staten van Holland en West-Friesland van 31 mei 1680, 9 dec. 1739 en 9 mei 1754, betreffende de vergoeding voor het vergeven van ambten door de Staten., z.d.; 84; 3 stukken
      - militaire zaken., 4
        - Lijst van resoluties van de Staten van Holland over de periode 1576-1771 over de betaling van "serviesgeld"; met bijlagen, afschriften 1576-1780., 85; 1 omslag
        - Ontwerp van J. le Francq van Berkhey van een militair werktuig waarbij men uit meerdere lopen tegelijk zou kunnen schieten, 1781; met bijlagen, 1781; met begeleidend schrijven aan Pieter van Bleiswijk, 7 oktober, 86; 1 omslag
        - Uittreksels uit de resoluties van de Staten van Holland over de periode 1631-1641 betreffende het instellen van een secreet besogne voor militaire zaken., 1782; 87; 1 katern
        - Missive van D.G.B. Dalhof aan (Pieter van Bleiswijk) van 23 januari 1785, betreffende het maken van een retranchement tussen de vesting Naarden en de Zuiderzee, met bijlage, 1785., 88; 2 stukken
        - Memories van A.J. de Bock en D.G.B. Dalhoff betreffende de verdediging van het oostelijk en zuidelijk deel van de provincie Holland bij eventuele aanvallen, afschriften., 1784; 89; 2 katernen
        - Uittreksel uit de resoluties van de Staten van Holland en West-Friesland van 29 november 1661, houdende het besluit dat de militie die aan de Rijn en de Maas ligt met echte en niet met te lichte munten moet worden betaald., z.d.; 90; 1 stuk
      - religieuze zaken., 5
        - Rekest van Maria Cornelia van Aersen, ambachtsvrouwe van Maasland en Maassluis aan (de Staten van Holland en West-Friesland) om te bemiddelen in een geschil met de kerkeraad van Maassluis over het beroepen van predikanten, afschrift., 1733; 91; 1 stuk
        - Missive van de ontvanger-generaal van de geestelijke goederen G. van Vredenburch aan de Gecommitteerde Raden van Holland en West-Friesland van 12 november 1767 betreffende een rekest van de predikanten van Holland om salarisverhoging, afschrift, z.d., 92; 1 stuk
        - Memorie van de Gecommitteerde Raden van Holland van 5 augustus 1772, over een rekest van de vroedschap van Oudewater, om de diaconie van de gereformeerde kerk aldaar te dwingen een door hen geweigerde wees van 2,5 jaar te onderhouden., 93; 1 stuk